ACORDAO-COMPLETO-2530296

ACÓRDÃO 915/2022 ATA 15/2022 - PLENÁRIO

VISTOS, relatados e discutidos estes autos de Solicitação do Congresso Nacional que tratam da Proposta de Fiscalização e Controle (PFS) 1/2018, da Comissão de Transparência, Governança, Fiscalização e Controle e Defesa do Consumidor (CTFC) , que solicita informações sobre a política de preços de combustíveis da Petrobras e sobre o acompanhamento da Carteira de Desinvestimento da estatal. 
ACORDAM os Ministros do Tribunal de Contas da União, reunidos em sessão de Plenário, ante as razões expostas pelo Relator, em: 
9.1. informar ao Senhor Senador Rodrigo Cunha que:
9.1.1. o Tribunal de  Contas da União continua acompanhando a Carteira de Desinvestimentos da Petrobras, TC Processo 009.508/2019-8, por meio do qual, em síntese, os auditores realizaram diversas diligências à Petrobras para colher dados e informações, fizeram análises gerais dos procedimentos internos da companhia, não tendo sido identificados, até o momento, procedimentos irregulares, e, com vistas a aprofundar a análise, propuseram apreciações específicas sobre projetos de desinvestimentos selecionados a partir do risco, materialidade e relevância envolvidos na operação;
9.1.2. a fiscalização, referente à política de preços de combustíveis adotada pela Petrobras, TC-Processo 030.033/2016-0, após atualizações, foi concluída no âmbito da unidade técnica, restando apenas o pronunciamento do E. Ministro-Relator, Aroldo Cedraz, e, tão logo haja a apreciação por parte desta Corte de Contas, a referida decisão será encaminhada à Comissão de Transparência, Governança, Fiscalização e Controle e Defesa do Consumidor (CTFC) ;
9.2. informar ao relator do processo TC Processo 030.033/2016-0, E. Ministro Aroldo Cedraz, do Ofício 2/2022-GABSEN/GSRCUNHA, de 10/2/2022, por meio do qual o Senador Rodrigo Cunha, relator da Proposta de Fiscalização e Controle (PFS) 1/2018 na CTFC solicita informações e providências atuais acerca do processo TC-Processo 008.372/2019-5, em especial quanto à política de preços de combustíveis da Petrobras;
9.3. juntar cópia desta decisão aos processos TC Processo 009.508/2019-8 e TC Processo 030.033/2016-0, conforme determina o art. 14, inciso V, da Resolução - TCU 215/2008; e
9.4. dar ciência desta decisão à Comissão de Transparência, Governança, Fiscalização e Controle e Defesa do Consumidor (CTFC) e ao Senador Rodrigo Cunha.

Solicitação do Congresso Nacional em que se requer informações e providências atuais do TCU acerca da política de preços de combustíveis da Petrobras.

Petróleo Brasileiro S.A.

3. Interessados/Responsáveis: não há.

13.1. Ministros presentes: Bruno Dantas (na Presidência), Walton Alencar Rodrigues (Relator), Benjamin Zymler, Vital do Rêgo e Antonio Anastasia.
13.2. Ministros-Substitutos convocados: Augusto Sherman Cavalcanti, Marcos Bemquerer Costa e Weder de Oliveira.

WALTON ALENCAR RODRIGUES

Adoto, como relatório, a instrução à peça (21) que contou com a anuência do dirigente da unidade técnica à peça (22) .
INTRODUÇÃO
1.	Trata-se do Ofício 2/2022-GABSEN/GSRCUNHA, de 10/2/2022 (peça 19) , por meio do qual o Exmo. Sr. Senador Rodrigo Cunha, relator da Proposta de Fiscalização e Controle (PFS) 1/2018 na Comissão de Transparência, Governança, Fiscalização e Controle e Defesa do Consumidor (CTFC) solicita informações e providências atuais acerca do processo TC-Processo 008.372/2019-5, principalmente no que tange à política de preços de combustíveis da Petrobras.
HISTÓRICO
2.	O TC-Processo 008.372/2019-5 foi constituído em abril de 2019 para dar cumprimento à referida proposta de fiscalização que, em síntese, solicitou que o TCU: 
	a) apurasse a política de reajuste de combustíveis praticada pela Petrobras e os consequentes e sucessivos aumentos de preço, sobretudo da gasolina, do diesel e do gás de cozinha e; 
	b) encaminhasse informações sobre os resultados atinentes aos itens 9.1.2 e 9.3.2 do Acórdão 477/2019-TCU-Plenário, no processo TC-Processo 014.566/2017-6.
3.	O primeiro tópico do requerimento tem sido tratado no processo de representação autuado no TC Processo 030.033/2016-0, sob a relatoria do Ministro Aroldo Cedraz, diante dos indícios de irregularidade na Petrobras em face da eventual não-conformidade das medidas e decisões tomadas pelos seus órgãos de deliberação sobre a política de reajuste de preços de combustíveis. 
4.	O escopo da fiscalização inaugurada pela aludida representação abrangeria não somente a verificação do resultado financeiro da política de preços de combustíveis praticada pela empresa estatal entre julho de 2002 e outubro de 2016, com a apuração de responsabilidade pelo eventual prejuízo à Petrobrás, mas também a avaliação da aderência dos reajustes de preços de combustíveis, a partir de outubro de 2016, à nova política de preços de diesel e gasolina da Petrobras, ante o anúncio ao mercado em 30/6/2017, além do seu alinhamento ao relevante interesse coletivo indicado no estatuto social da companhia, nos termos do art. 5º do Decreto 8.945, de 2016, ao regulamentar a Lei 13.303 (Lei das Estatais) , de 2016.
5.	Em setembro de 2019, o Plenário do Tribunal, por meio do item 9.5 do Acórdão 2256/2019-TCU-Plenário deliberou no sentido de informar, ao relator Exmo. Sr. Senador Rodrigo Cunha, sobre a fiscalização autuada sob o TC Processo 030.033/2016-0, evidenciando que os resultados serão oportunamente encaminhados logo após a definitiva apreciação do feito pelo TCU.
6.	O Plenário do Tribunal no item 9.3 do referido Acórdão também deixou assente ao Ministro Aroldo Cedraz, relator do processo TC Processo 030.033/2016-0, sobre a existência desta solicitação do Congresso Nacional.
7.	O segundo tópico da solicitação estaria relacionado com as ações de controle empreendidas pelo TCU no acompanhamento da carteira de desinvestimentos da Petrobrás no bojo do TC Processo 014.566/2017-9, sob a relatoria do Ministro Aroldo Cedraz, tendo resultado na prolação do Processo Acórdão 477/20019-TCU-Plenário no sentido de, entre outras providências, determinar que a Petrobrás encaminhe ao Tribunal os documentos internos aprovados pela Diretoria Executiva ou pelo Conselho de Administração, com os pacotes de suporte às decisões e os seus anexos, no prazo de 30 (trinta) dias contados da aprovação da passagem de qualquer projeto pelos portões estabelecidos na Sistemática de Desinvestimentos da empresa estatal. 
8.	Em cumprimento a essa determinação do TCU, a Petrobrás encaminhou as informações acostadas à peça 66 do TC Processo 014.566/2017-6 e, na mesma oportunidade, a companhia esclareceu que realizará a atualização mensal, em sistema específico, dos documentos encaminhados. A atualização, contudo, das informações sobre o plano de desinvestimentos da Petrobras será objeto da segunda ação de controle a ser realizada em continuidade à fiscalização anterior e em cumprimento às determinações prolatadas pelos itens 9.3 e 9.3.2 do Processo Acórdão 477/20019-TCU-Plenário sob a modalidade, também, de acompanhamento durante o biênio 2019-2020, sob a relatoria do Ministro Walton Alencar Rodrigues.
9.	O Plenário do Tribunal, por meio dos itens 9.2 e 9.4 do Acórdão 2256/2019-TCU-Plenário deliberou no sentido de informar, ao relator Exmo. Sr. Senador Rodrigo Cunha, para o parcial atendimento da subjacente solicitação em face da requisição de informações sobre o item 9.1.2 do Acórdão 477/2019-TCU-Plenário e sobre a existência do processo TC-Processo 009.508/2019-8, sob a relatoria do Ministro Walton Alencar Rodrigues, com o intuito de realizar o acompanhamento da carteira de desinvestimentos da Petrobras no biênio 2019-2020, noticiando que o subsequente resultado da correspondente fiscalização seria informado logo após a definitiva deliberação do Tribunal de Contas da União.
10.	Cumpre salientar, por fim, que por meio do item 9.8 do referido Acórdão o presente processo encontra-se sobrestado até o encaminhamento das subjacentes informações inerentes ao TC Processo 009.508/2019-8, ao TC Processo 014.566/2017-6 e ao TC Processo 030.033/2016-0, em prol do integral cumprimento da solicitação.
EXAME TÉCNICO
11.	Sobre as informações atinentes ao acompanhamento da carteira de desinvestimentos da Petrobras deve-se informar que o item 9.3.2 está sendo cumprido por meio das análises empreendidas no processo TC-Processo 009.508/2019-8.
12.	No âmbito do TC Processo 014.566/2017-6, o acompanhamento do andamento dos processos de desinvestimentos da Petrobras era feito por meio do encaminhamento de ofícios periódicos solicitando atualizações quanto ao status dos projetos na Carteira de Desinvestimentos. Nesses ofícios, requisitavase o preenchimento de uma planilha, no formato do software Excel, com uma série de dados. 
13.	Com essas informações era possível verificar o avanço dos projetos no fluxograma padrão da Sistemática de Desinvestimentos, a expectativa de prazos para os próximos portões, as estimativas do valor de venda dos projetos, a publicidade dos processos de desinvestimento e o número de interessados nas diversas fases do processo competitivo. 
14.	Conforme os projetos iam avançando no fluxo do procedimento competitivo, eram solicitados alguns documentos específicos que haviam sido produzidos. Apesar desses procedimentos, percebeu-se que existia risco de o acompanhamento não ser concomitante à evolução dos projetos, das informações disponibilizadas não serem suficientes e, por conseguinte, do acompanhamento ser ineficiente. 
15.	De modo a mitigar esses riscos, no processo TC-Processo 009.508/2019-8 foi proposta uma metodologia para se realizar um acompanhamento completo e contínuo de todos os projetos da Carteira de Parcerias e Desinvestimentos da Petrobras, que consiste na atualização periódica da planilha de controle, sob responsabilidade e iniciativa da companhia jurisdicionada, e no envio automático da documentação de suporte à aprovação de cada portão, em cada um dos projetos, para esta Corte de Contas. Para tanto, a Petrobras iniciou a execução dos procedimentos e vem disponibilizando, mensalmente, a planilha de controle atualizada, e conforme a evolução dos projetos pelos portões, a documentação de suporte à decisão, ambos em um ambiente de virtual data room, que garante a segurança da informação.
16.	No início de 2019, dada a ampla quantidade e complexidade dos projetos descritos nos documentos disponibilizados ao TCU, por meio de data room virtual, a unidade técnica estabeleceu algumas premissas para orientar a sua atuação na análise da Carteira da Petrobras.
17.	Inicialmente aplicou-se o método da curva de experiência ABC às estimativas internas de valor dos projetos constantes na planilha de desinvestimentos da Petrobras. Como resultado, observou-se que, em uma análise estritamente vinculada à materialidade, alguns projetos respondiam por mais de setenta por cento do valor total da Carteira de Parcerias e Desinvestimentos.
18.	Uma vez identificados os projetos materialmente mais relevantes, o segundo foco de atenção foi o nível de maturidade dos projetos. Buscou-se na época uma janela de atuação de controle eficiente, antes da conclusão dos projetos, que se dá após a aprovação do Portão 5, com o closing da negociação. Logo, os projetos em um estágio de desenvolvimento mais avançado (número do portão de aprovação elevado) foram priorizados para ação de controle de acompanhamento, por estarem mais próximos ao closing.
19.	Em 14/5/2020, foi prolatado o Acórdão 1177/2020-TCU-Plenário, no qual foi autorizado a fiscalização dos desinvestimentos da Petrobras em diversas refinarias. Essas fiscalizações estão em andamento.
20.	Ante o exposto, propõe-se informar ao Exmo. Sr. Senador Rodrigo Cunha que o TCU continua acompanhando o processo de desinvestimentos da Petrobras por meio do processo TC-Processo 009.508/2019-8, no qual, em síntese, os auditores do TCU realizaram diversas diligências à Petrobras para colher dados e informações, fizeram análises gerais dos procedimentos internos da companhia e propuseram apreciações específicas sobre projetos de desinvestimentos selecionados a partir do risco, materialidade e relevância envolvidos na operação.
21.	Em relação a política de preços de combustíveis, verifica-se que o processo TCProcesso 030.033/2016-0, após análises de oitivas da Petrobras por parte da SeinfraPetróleo ao longo dos últimos dois anos, encontra-se no Gabinete do Ministro-Relator para pronunciamento pós medidas saneadoras. 
22.	O aludido processo, de relatoria do Exmo. Ministro Aroldo Cedraz, trata de representação motivada por possíveis irregularidades ocorridas na Petrobras, relacionadas à conformidade das medidas e decisões tomadas por seus órgãos de deliberação no que diz respeito à política de reajuste de preços de combustíveis.
23.	Em 3/5/2017, foi autorizado a realização de inspeção de modo a apurar o resultado financeiro da política de preços praticada pela Petrobras entre julho/2002 e outubro/2016, bem como a responsabilidade por eventual prejuízo (TC Processo 030.033/2016-0, peça 55) . 
24.	Posteriormente, com a aprovação da nova política de preços de diesel e gasolina da Petrobras, conforme comunicação ao mercado de 30/6/2017, e com fundamento em nova autorização do Relator, o escopo foi ampliado para abarcar também o exame dos reajustes havidos a partir de outubro de 2016, bem como a verificação sobre a aderência da política de preços ao relevante interesse coletivo indicado em seu estatuto social, nos termos do art. 5º do Decreto 8.945/2016, que regulamentou a Lei 13.303/2016 (Lei das Estatais) (TC Processo 030.033/2016-0, peças 60-61) . 
25.	A ampliação do escopo da fiscalização permite análise de dois períodos, nos quais a revisão dos preços dos combustíveis praticados pela Petrobras seguia parâmetros distintos: um em que a revisão era feita com peridiocidade de médio e longo prazo e outro em que a revisão passou a ser feita com periodicidade até diária. 
26.	Ao abarcar os dois períodos, a fiscalização autorizada seria capaz de atender aos anseios da PFS 1/2018, formulada Exmo. Sr. Senador Rodrigo Cunha, quais sejam: análise do arcabouço legal relacionado às competências dos administradores da Petrobras e do Poder Excutivo para determinar a política de preços; avaliação quanto à eventual interferência do Poder Executivo na determinação dos preços por parte da Petrobras e a legalidade das ações com esse objetivo; estimativa dos impactos das políticas de preços praticadas pela Petrobras, antes e depois de outubro de 2016; apuração de eventual associação entre a política de preços e condutas ilícitas, bem como de responsáveis por eventuais danos à estatal na condução da sua política de preços de combustíveis, antes e depois de outubro de 2016; e identificação de medidas mitigadoras das irregularidades verificadas. 
27.	A SeinfraPetróleo concluiu a citada fiscalização em março de 2020 (peça 161) , encaminhando os autos ao gabinete do Ministro-Relator para apreciação processual.
28.	Em outubro de 2020, por meio de despacho à peça 175, o Relator solicitou a emissão de novo parecer técnico da SeinfraPetróleo a partir de novos elementos encaminhados pela Petrobras. 
29.	O parecer foi concluído em instrução processual constante à peça 190, de 26/8/2021. Desde então o processo encontra-se aberto, aguardando pronunciamento do Ministro-Relator, Exmo. Ministro Aroldo Cedraz. 
30.	Ante o exposto, propõe-se informar ao Exmo. Sr. Senador Rodrigo Cunha que a SeinfraPetróleo realizou a fiscalização sobre a política de preços de combustíveis adotada pela Petrobras no âmbito do TC-Processo 030.033/2016-0 com a emissão de instruções processuais em março de 2020 e em agosto de 2021, sendo que o referido processo encontra-se no Gabinete do Ministro-Relator para pronunciamento pós medidas saneadoras.
31.	Também propõe-se informar ao relator do processo TC Processo 030.033/2016-0, Ministro Aroldo Cedraz, da existência do Ofício 2/2022-GABSEN/GSRCUNHA, de 10/2/2022 (peça 19) , por meio do qual o Exmo. Sr. Senador Rodrigo Cunha, relator da Proposta de Fiscalização e Controle (PFS) 1/2018 na Comissão de Transparência, Governança, Fiscalização e Controle e Defesa do Consumidor (CTFC) solicita informações e providências atuais acerca do processo TC-Processo 008.372/2019-5, principalmente no que tange à política de preços de combustíveis da Petrobras.
CONCLUSÃO
32.	A solicitação do Congresso Nacional tratou de proposta de fiscalização relacionada à atual política de reajuste de combustíveis praticada pela Petrobras e os consequentes e sucessivos aumentos de preço, sobretudo da gasolina, do diesel e do gás de cozinha; e a implementação da política de desinvestimentos da Petrobras. 
33.	No presente momento processual, o Exmo. Sr. Senador Rodrigo Cunha, relator da Proposta de Fiscalização e Controle (PFS) 1/2018 na Comissão de Transparência, Governança, Fiscalização e Controle e Defesa do Consumidor (CTFC) solicita informações e providências atuais acerca do processo TC-Processo 008.372/2019-5, principalmente no que tange à política de preços de combustíveis da Petrobras.
34.	Para o integral cumprimento da solicitação, o processo TC-Processo 008.372/2019-5 encontra-se sobrestado até o encaminhamento das subjacentes informações inerentes ao TC Processo 009.508/2019-8 e ao TC Processo 030.033/2016-0.
35.	Em relação ao TC Processo 009.508/2019-8, em síntese, cabe informar ao Exmo. Sr. Senador Rodrigo Cunha que foram realizadas diversas diligências à Petrobras para colher dados e informações, fizeram análises gerais dos procedimentos internos da companhia e propuseram apreciações específicas sobre projetos de desinvestimentos selecionados a partir do risco, materialidade e relevância envolvidos na operação.
36.	Quanto ao TC Processo 030.033/2016-0, que trata da política de preços de combustíveis adotada pela Petrobras, cabe informar que a fiscalização foi realizada com a emissão de instruções processuais em março de 2020 e em agosto de 2021, sendo que o referido processo encontra-se no Gabinete do Ministro-Relator para pronunciamento pós medidas saneadoras.
37.	Por fim, informar ao relator do processo TC Processo 030.033/2016-0, Ministro Aroldo Cedraz, da existência do Ofício 2/2022-GABSEN/GSRCUNHA, de 10/2/2022 (peça 19) , por meio do qual o Exmo. Sr. Senador Rodrigo Cunha, relator da Proposta de Fiscalização e Controle (PFS) 1/2018 na Comissão de Transparência, Governança, Fiscalização e Controle e Defesa do Consumidor (CTFC) solicita informações e providências atuais acerca do processo TC-Processo 008.372/2019-5, principalmente no que tange à política de preços de combustíveis da Petrobras.
Esse é o relatório.

Juliana Carvalho Tostes Nunes (131.998/OAB-RJ), Danielle Gama Bessa Bites (115.408/OAB-RJ) e outros, representando Petróleo Brasileiro S.A.

Não atuou.

SOLICITAÇÃO DO CONGRESSO NACIONAL. COMISSÃO DE TRANSPARÊNCIA, GOVERNANÇA, FISCALIZAÇÃO E CONTROLE E DEFESA DO CONSUMIDOR (CTFC). INFORMAÇÕES SOBRE A POLÍTICA DE REAJUSTE DE COMBUSTÍVEIS E SOBRE A CARTEIRA DE DESINVESTIMENTOS DA PETROBRAS. INFORMAR SITUAÇÃO ATUAL DAS FISCALIZAÇÕES ENVOLVIDAS. CIÊNCIA.

SOLICITAÇÃO DO CONGRESSO NACIONAL (SCN)

Secretaria de Fiscalização de Infraestrutura de Petróleo e Gás Natural (SeinfraPet).

Trata-se da Proposta de Fiscalização e Controle (PFS) 1/2018 da Comissão de Transparência, Governança, Fiscalização e Controle e Defesa do Consumidor (CTFC) , na qual o Senador Rodrigo Cunha, relator da referida PFS, solicita informações e providências atuais acerca do TC Processo 008.372/2019-5.
	Em síntese, a PFS 1/2018 solicita ao Tribunal a realização de fiscalização para apurar a política de reajuste de combustíveis praticada pela Petrobras e os aumentos de preço, sobretudo da gasolina, do diesel e do gás de cozinha e requer informações sobre a implementação da política de desinvestimentos da Petrobras.
	O primeiro ponto da PFS tem sido tratado no âmbito do processo de representação, TC Processo 030.033/2016-0, relatoria do E. Ministro Aroldo Cedraz, planejada, em termos gerais, para atender o seguinte escopo: análise do arcabouço legal relacionado às competências dos administradores da Petrobras e do Poder Executivo em relação à política de combustíveis; avaliação da possível interferência do Poder Executivo na determinação dos preços por parte da Petrobras; estimativa dos impactos das políticas de preços praticadas pela Petrobras, antes e depois de outubro de 2016; apuração de eventual associação entre a política de preços e condutas indevidas; e identificação de medidas mitigadoras das irregularidades verificadas. 
	Quanto a este processo, cabe informar ao Relator da PFS que a fiscalização foi realizada com a emissão do último relatório pela unidade técnica em agosto de 2021, sendo que o referido processo se encontra no Gabinete do Relator, E. Ministro Aroldo Cedraz, para pronunciamento.
	Em relação à política de desinvestimentos, o Relator da PFS julgou suficiente o envio de informações sobre os resultados atinentes ao acompanhamento da carteira de desinvestimentos da Petrobras, no âmbito do TC Processo 014.566/2017-6, em especial quanto aos itens 9.1.2 e 9.3.2 do Acórdão 477/2019-TCU-Plenário, da relatoria do E. Ministro Aroldo Cedraz:
9.1. determinar à Petrobras, com fundamento no art. 250, inciso II, do Regimento Interno-TCU, combinado coma Resolução-TCU 265, de 9/12/2014, que adote as seguintes providências quanto à sua Carteira de Desinvestimento: 
9.1.2. também no prazo de 30 (trinta) dias contados da aprovação da passagem de qualquer projeto por um dos portões estabelecidos na Sistemática de Desinvestimentos da estatal, envie os respectivos Documentos Internos aprovados pela Diretoria Executiva ou pelo Conselho de Administração, acompanhados dos pacotes de suporte às decisões, bem como de seus anexos;
	(...) 
9.3. autorizar a autuação de processos específicos de fiscalização na modalidade Acompanhamento, com os seguintes objetos:
9.3.2. Carteira de Desinvestimentos da Petrobras, dando continuidade aos procedimentos fiscalizatórios que até agora vinham sendo realizados; (grifamos) 
 (...) 
	Nesse sentido, cabe destacar que as informações relativas ao item 9.1.2 do Acórdão 477/2019-TCU-Plenário foram remetidas ao Tribunal e acostadas à peça (66) do TC Processo 014.566/2017-6 e que a Petrobras fará as próximas remessas de informações, sobre o andamento dos projetos de desinvestimento, em sistema específico disponibilizado ao Tribunal.
	Por sua vez, o acompanhamento da carteira de desinvestimentos da Petrobras no biênio 2019-2020 está sendo realizado no TC Processo 009.508/2019-8, de minha relatoria, autuado justamente em cumprimento à deliberação do subitem 9.3.2. do Acórdão 477/2019-TCU-Plenário.
	Neste feito retromencionado, em 14/5/2020, foi prolatado o Acórdão 1177/2020-TCU-Plenário, no qual foi autorizada a fiscalização dos desinvestimentos da Petrobras em diversas refinarias, conforme excerto abaixo:
ACORDAM os Ministros do Tribunal de Contas da União, reunidos em sessão Plenária, diante das razões expostas pelo relator, em:
9.1. autorizar a autuação de processo específico de fiscalização, na modalidade de acompanhamento, dos seguintes objetos de desinvestimentos do projeto Phil - Fase 1: Refinaria Abreu e Lima (Rnest) , Refinaria Landulpho Alves (Rlam) , Refinaria Presidente Vargas (Repar) e Refinaria Alberto Pasqualini (Refap) ;
9.2. autorizar a autuação de processo específico de fiscalização, na modalidade de acompanhamento, dos seguintes objetos de desinvestimentos do projeto Phil - Fase 2: Refinaria Gabriel Passos (Regap) , Refinaria Isaac Sabbá (Reman) , Unidade de Industrialização do Xisto (SIX) e Refinaria Lubrificantes e Derivados do Nordeste (Lubnor) ; (grifamos) 
 (...) 
	Dessarte, em relação ao acompanhamento realizado no TC Processo 009.508/2019-8, em síntese, cabe informar ao Relator da PFS 1/2018, Senador Rodrigo Cunha, que foram realizadas diversas análises nas informações obtidas, não tendo sido identificados, até o momento, procedimentos irregulares na sistemática de desinvestimentos. 
	Ademais, com vistas ao aprofundamento da análise, foram propostas apreciações específicas sobre projetos de desinvestimentos selecionados a partir do risco, materialidade e relevância envolvidos na operação, conforme transcrito acima.
	Diante do exposto, voto porque este Tribunal acolha o voto que ora submeto a este Colegiado.
TCU, Sala das Sessões, em 27 de abril de 2022.
WALTON ALENCAR RODRIGUES 
Relator